臺灣臺北地方法院刑事判決　　　　　　100年度審易字第391號
公　訴　人　臺灣臺北地方法院檢察署檢察官
被　　　告　王念祖
上列被告因詐欺等案件，經檢察官提起公訴（100 年度偵字第16
823 號），被告於準備程序中就被訴事實為有罪之陳述，經本院
合議庭裁定進行簡式審判程序，並判決如下：
    主    文
王念祖犯竊盜罪，累犯，處有期徒刑月，如易科罰金，以新臺
幣壹仟元折算壹日。又犯詐欺取財未遂罪，累犯，處有期徒刑
月，如易科罰金，以新臺幣壹仟元折算壹日。又犯竊盜罪，累犯
，處有期徒刑月，如易科罰金，以新臺幣壹仟元折算壹日。又
犯詐欺取財罪，累犯，處有期徒刑月，如易科罰金，以新臺幣
壹仟元折算壹日。應執行有期徒刑拾月，如易科罰金，以新臺幣
壹仟元折算壹日。
    事    實
一、王念祖前因竊盜案件，經本院以97年度簡字第3520號判決判
    處有期徒刑3 月確定，並於民國98年4 月15日易科罰金執行
    完畢（構成累犯）。
二、詎王念祖猶不知悔改，先後為下列犯行：
（一）於100 年6 月12日凌晨3 時許，基於為自己不法之所有，
      在臺北市萬華區○○○路○ 段64號前，持路旁之石塊擊破
      停放於該處、由蔡秀麗所有交付其女李貞誼使用之車號
      6A-7481號自用小客車右後車窗（毀損部分未據告訴），
      進入車內竊取蔡秀麗所有之中國信託商業銀行（下稱中國
      信託銀行）尚未開卡之信用卡1只（卡號：00000000000
      00000）及李貞誼所有之現金新臺幣（下同）300元，得手
      後逃離現場。
（二）王念祖竊得蔡秀麗前開信用卡後，為利用該信用卡盜刷詐
      取財物，竟意圖為自己不法所有，基於詐欺取財之犯意，
      隨即於同日（12日）凌晨5 時16分至26分間，以其使用之
      行動電話門號0000000000號3 度致電中國信託銀行客服中
      心，欲詐騙客服人員辦理該信用卡開卡及提供預借現金密
      碼，因身份核對不符，而未得逞。
（三）於100 年6 月16日下午2 時40分許，在臺北市大安區○○
      ○路○ 段162 號國立師範大學（下稱師範大學）樸大樓4
      樓教師辦公室內，基於為自己不法所有之意圖，趁該校教
      師黃琡華離開座位上洗手間之際，徒手竊取黃琡華所有內
      裝中國信託銀行信用卡（卡號：0000000000000000）、國
      民身分證、全民健康保險卡、汽車駕駛執照、郵政金融卡
      、師範大學服務證及現金300 元之錢包1 只，得手後逃離
      現場。
（四）王念祖竊得竊得前開黃琡華之信用卡後，竟意圖為自己不
      法之所有，基於詐欺取財之犯意，隨即於同日（16日）下
      午3 時34分許，持該信用卡前往臺北市○○區○○路53號
      中國石油股份有限公司（下稱中油公司）加油站刷卡100
      元（免簽名），為其所使用之車號011-QAD 號輕型機車加
      油，致中油公司職員誤以為黃琡華本人消費，同意其以刷
      卡支付上該加油款，而加油於上開機車內。嗣被害人李貞
      誼、黃琡華發覺失竊報警處理，經警調閱中油公司加油站
      、統一便利商店自動櫃員機監視錄影及中國信託銀行客服
      電話通聯紀錄等，循線查悉上情。
三、案經李貞誼、黃琡華及中國信託銀行訴由臺北市政府警察局
    報請臺灣臺北地方法院檢察署檢察官偵查起訴。
    理    由
一、認定犯罪事實所根據的證據及理由：
（一）被告於審理中之自白前揭犯行等語明確（見本院卷第27頁
      ）。
（二）證人即告訴人中國信託銀行之告訴代理人李念祖於警詢及
      偵查中之指述（見偵卷第13至15頁、第61至62頁），證人
      李貞誼於警詢及偵查中之證述（見偵卷第16至18頁、第19
      至21頁、第61至63頁），證人蔡秀麗於警詢之證述（見偵
      卷第22至24頁），證人黃琡華於警詢及偵查中之證述（見
      偵卷第25至28頁、第62頁）等語明確。
（三）復有通連調閱查詢單、中國信託銀行客服電話連線記錄各
      1紙、客服錄音光碟1片（置於卷外光碟片存放袋）、中國
      信託信用卡網路商店交易明細1紙、自動櫃員錄影擷取畫
      面2 張（見偵卷第35頁、第37至38頁、第39頁、第40頁）
      附卷可稽。
（四）綜上，被告之自白核與事實證據相符，應堪採信。本案事
      證以臻明確，被告前揭犯行洵堪認定。
二、論罪科刑的理由：
（一）核被告所為，分別係犯刑法第320 條第1 項之竊盜罪（事
      實欄二(一)、(三)部分）、同法第339 條第3 項、第1 項之詐
      欺取財未遂罪（事實欄二(二)部分）、同法第339 條第1 項
      之詐欺取財罪（事實欄二(四)部分）。被告就事實欄二(二)之
      犯行，先後3 次詐騙客服人員辦理信用卡開卡及提供預借
      現金密碼未果之行為，係就同一犯罪構成事實，本於單一
      犯意，於密接之時間在相同地點接續進行，侵害同一法益
      ，為接續犯，僅成立單純一罪。被告所犯上開四罪，犯
       意個別，行為互殊，應予分論併罰。
（二）查被告王念祖有事實欄一所載之犯罪前案執行情形，有臺
      灣高等法院被告全國前案紀錄表在卷可稽，其受有期徒刑
      執行完畢後，5年內故意再犯有期徒刑以上之本罪，均為
      累犯，應依刑法第47條第1 項之規定，加重其刑。又被告
      就事實欄二(二)之行為雖已著手於詐欺取財行為之實行，惟
      未生取得財物之結果，其行為尚屬未遂，應依刑法第25條
      第2 項後段規定，按既遂犯之刑減輕之，並與前開加重事
      由先加後減之。
（三）量刑理由之說明：
      爰審酌被告不思以己力賺取財物，反欲不勞而獲，多次竊
      取他人財物，並盜刷他人之信用卡消費，所為實屬非是，
      惟念其犯後坦承犯行，態度良好，併參酌其生活狀況、品
      行、智識程度、犯罪之動機、目的、手段等一切情狀，爰
      就事實欄二(一)至(四)所為之犯行，分別量處如主文所示之刑
      ，並均諭知易科罰金之折算標準，及定其應執行之刑。
三、不另為無罪之諭知：
（一）公訴意旨略以：王念祖竊得蔡秀麗前開信用卡後，為利用
      該信用卡盜刷詐取財物，隨即於同日（12日）清晨5 時37
      分至6 時27分間，持該信用卡前往臺北市○○區○○路2
      段34號及臺北市○○區○○路184 號統一便利商店內所設
      之自動櫃員機操作預借現金5 次，然因密碼錯誤，均未得
      逞。因認被告涉犯刑法第339 條第1 項、第3 項詐欺取財
      未遂罪嫌。
（二）經查，依公訴意旨所述，被告持他人之信用卡插入自動櫃
      員機，並輸入密碼欲預借現金之行為，應涉犯刑法第339
      條之2 第1 項以由自動付款設備取得他人之物罪嫌。惟因
      被告密碼輸入錯誤而未得逞，屬未遂犯，而刑法第339 條
      之2 並不處罰未遂犯，依法本應為無罪之諭知，惟起訴意
      旨認此部分與前述論罪科刑之事實欄二(二)詐欺取財未遂間
      ，有接續犯之實質上一罪關係，爰不另為無罪之諭知，併
      此敘明。
四、據上論斷，應依刑事訴訟法第273 條之1 第1 項、第299 條
    第1 項前段，刑法第320 條第1 項、第339 條第1 項、第2
    項、第47條第1 項、第25條第2 項、第41條第1 項前段、第
    51條第1 項第5款 ，刑法施行法第1 條之1 第1 項、第2 項
    前段，判決如主文。
本案經檢察官徐文豪到庭執行職務。
中    華    民    國   100    年    12    月    14    日
                  刑事第二十庭  法  官  顧正德
上正本證明與原本無異。
如不服本判決應於收受送達後10日內向本院提出上訴書狀，並應
敘述具體理由；其未敘述上訴理由者，應於上訴期間屆滿後20日
內向本院補提理由書（均須按他造當事人之人數附繕本）「切勿
逕送上級法院」。告訴人或被害人如對於本判決不服者，應具備
理由請求檢察官上訴，其上訴期間之計算係以檢察官收受判決正
                                書記官  郭錦賢
中    華    民    國   100    年    12    月    20    日
附錄本案論罪科刑法條全文
中華民國刑法第320條
意圖為自己或第三人不法之所有，而竊取他人之動產者，為竊盜
罪，處5年以下有期徒刑、拘役或5百元以下罰金。
意圖為自己或第三人不法之利益，而竊佔他人之不動產者，依前
項之規定處斷。
前二項之未遂犯罰之。
中華民國刑法第339條
意圖為自己或第三人不法之所有，以詐術使人將本人或第三人之
物交付者，處5 年以下有期徒刑、拘役或科或併科1 千元以下罰
金。
以前項方法得財產上不法之利益或使第三人得之者，亦同。